臺灣屏東地方法院交通事件裁定　　　　　96年度交聲字第29號
原處分機關　交通部公路總局高雄區監理所屏東監理站
異　議　人
即被處分人　甲○○
上列異議人因違反道路交通管理處罰條例案件，對於交通部公路
總局屏東監理站於民國96年1 月15日所為之處分（屏監違字第裁
82-V00000000及屏監違字第裁82-V00000000號），聲明異議，本
院裁定如下：
    主  文
異議駁回。
    理  由
一、原處分機關以：異議人即受處分人甲○○於民國95年12月3
    日下午4 時30分許，駕駛車牌號碼PHM-669 號重型機車，行
    經省道台17線與屏東縣枋寮鄉○○路口時，有「機器腳踏車
    駕駛人未依規定戴安全帽」及「汽車駕駛人酒精濃度超過規
    定標準」之違規，經屏東縣警察局枋寮分局佳冬分駐所，分
    別以屏警交字第V00000000 號及屏警交字第V00000000 號舉
    發違反道路交通管理事件通知單舉發前開違規行為，並經受
    處分人於上開舉發通知單簽名表示收受。原處分機關因認受
    處分人「機器腳踏車駕駛人未依規定戴安全帽」部分，違反
    道路交通管理處罰條例第31條第6 項之規定，以屏監違字第
    裁82-V00000000號裁決書逕行裁處受處分人罰鍰新臺幣（下
    同）500 元；另就「汽車駕駛人酒精濃度超過規定標準」部
    分，違反同條例第35條第1 項第1 款之規定，以屏監違字第
    裁82-V 00000000 號裁決書逕行裁處受處分人罰鍰3 萬元，
    吊扣駕駛執照12個月等語。
二、異議意旨略以：受處分人於上開時間騎乘重型機車行駛於台
    17線東林路段，疑經舉發而遭警車以無警示燈無預警極危險
    之方式攔檢，受處分人隨後配合員警前往屏東縣警察局枋寮
    分局佳冬分駐所施行呼氣酒精濃度測試，酒測值竟高達每公
    升0.50毫克，懷疑係酒精測定器遭警方動手腳所致，受處分
    人遂向屏東縣警察局枋寮分局申訴，未料枋寮分局竟於回函
    中附加「闖紅燈」之情事，顯與事實不符，請法院公平裁決
    等語。
三、按機器腳踏車駕駛人或附載座人未依規定戴安全帽者，處駕
    駛人新臺幣500 元罰鍰；又汽車駕駛人，駕駛汽車經測試檢
    定有酒精濃度超過規定標準者，處新臺幣1 萬5 千元以上6
    萬元以下罰鍰，並當場移置保管該汽車及吊扣其駕駛執照1
    年，道路交通管理處罰條例第31條第6 項及第35條第1 項第
    1 款分別定有明文。經查：
  (一)受處分人曾於前揭時間，騎乘重機車行經省道台17線與東林
    路口，遭警掣單舉發其有未依規定戴安全帽及酒精濃度超過
    規定標準之違規行為一節，有舉發通知單及原處分機關開立
    之裁決書影本各2 紙附卷可稽，堪認屬實。
  (二)受處分人自承其於上開時、地騎乘重機車確實未戴安全帽，
    安全帽放在車子下方，且伊之前是到海鮮飯店用餐，有飲用
    約1 瓶半左右啤酒後於騎車回家途中遭警員攔檢等語，另據
    證人即舉發本件違反道路交通管理事件之屏東縣警察局枋寮
    分局佳冬分駐所警員乙○○於本院訊問時結證稱：伊當時與
    同事開巡邏車行經省道台17線執行巡邏及交通稽查勤務時，
    發現受處分人騎車未戴安全帽，即打開巡邏車警示燈，往受
    處分人左側前進，由另一名警員搖下車窗以指揮棒示意受處
    分人靠邊停車，而於攔查後，當下發現受處分人酒味很重，
    又未帶證件無法查證身分，而巡邏車上亦未放置酒測儀器，
    乃依法將受處分人帶回分駐所確認人別並施以呼氣酒精濃度
    測試，經檢測其酒精濃度為每公升0.5 毫克，已超過規定標
    準才掣單舉發受處分人酒後駕車及未戴安全帽等語，本院審
    酌證人乙○○經具結作證，且與受處分人並無怨隙當無甘冒
    偽證重典，而誣陷受處分人之虞，且其所述亦核與受處分人
    自承未戴安全帽及騎車前曾飲用啤酒等情互核大致相符，所
    為證述應堪採信，則受處分人確有「機器腳踏車駕駛人未依
    規定戴安全帽」及「汽車駕駛人酒精濃度超過規定標準」之
    違規事實，應堪認定，受處分人辯稱警員進行本件攔檢係經
    人舉發及警員將酒測器材動手腳云云，洵屬自身揣測卸責之
    詞，不足採信。則原處分機關所為上開裁處，依法即無違誤
    。
四、至受處分人另辯稱：警員進行攔檢時，巡邏車並未開啟警示
    燈，係無預警且極危險之方式攔檢迫其停車云云，惟證人乙
    ○○證述其等進行攔檢時有打開警示燈及使用指揮棒示意停
    車等情已據前述，佐以受處分人自承伊當時騎機車行車速度
    並不快且相當配合，衡情，並無急迫情形或須防範受處分人
    加速逃逸而須施以較強制攔查方式之必要，受處分人上開所
    辯警方攔檢方式不當，要無可採；又其辯稱經申訴後，屏東
    縣警察局枋寮分局之回函尚提及其有闖紅燈之違規，惟此核
    與本件聲明異議要屬無涉，附予敘明。
五、綜上，受處分人所辯並無足採，原處分機關依道路交通管理
    處罰條例第31條第6 項及第35條第1 項第1 款規定，於96年
    1 月15日分別裁處受處分人500 元罰鍰、3 萬元罰鍰，及吊
    扣駕照1 年，核無違誤，本件異議為無理由，應予駁回。
中　　華　　民　　國　　96　　年　　9 　　月　　12　　日
                    交通法庭    法  官  林雅莉
以上正本證明與原本無異。
如不服本裁定應於收受送達後5 日內向本院提出抗告書狀敘述抗
告之理由抗告於台灣高等法院高雄分院。
中　　華　　民　　國　　96　　年　　9 　　月　　12　　日
                                書記官  黃佳惠
